Inventaris van het archief van de Kabinet der Koningin: Verbaalarchief, 1976-1988
Nationaal Archief, Den Haag
Kabinet der Koningin
KdK
1976-2013
merendeel 1976-1988
H5
360.00 meter; 5241 inventarisnummers.
Normale geschreven, getypte en gedrukte documenten, geen bijzondere handschriften.
Nationaal Archief, Den Haag
Het archief van het Kabinet der Koningin is een zogenoemd verbaalarchief: een chronologische serie besluiten waarbij de stukken die tot dat besluit hebben geleid zijn gevoegd. Het archief van het Kabinet van de Koningin bevat hoofdzakelijk de wetten en Koninklijke Besluiten. Het beslaat alle beleidsterreinen van de overheid. Het archief bevat twee series een serie normale verbalen en een serie afgezonderde stukken. Beide beslaan de gehele periode 1976-1988.Ook de beide akten van abdicatie van 1980 en 2013 zijn in het archief opgenomen.
Archiefvorming
Geschiedenis van het archiefbeheer
De verwerving van het archief
Het archief is krachtens bepalingen van de Archiefwet overgebracht.
2.02
Aanwijzingen voor de gebruiker
Openbaarheidsbeperkingen
Deels openbaar, deels beperkt openbaar A [inv.nrs. 14000-16385 en 18852-19195], deels beperkt openbaar B [inv.nrs. 16389-18851].
Deze plaatsingslijst bevat twee series met inventarisnummers, die beiden de geheele periode 1976-1988 bestrijken:
1. Inventarisnummers 14000 t/m 16388
2. Inventarisnummers 16389 t/m 18851
Indien u een bepaalde datum zoekt, moet u deze dus in beide series opzoeken.
Materiële beperkingen
Aanvraaginstructie
Openbare archiefstukken kunnen online worden aangevraagd en gereserveerd. U kunt dit ook via de terminals in de studiezaal van het Nationaal Archief doen. Om te kunnen reserveren dient u de volgende stappen te volgen:
U maakt een profiel aan op www.gahetna.nl, en logt vervolgens in
Via de archiefinventaris (alleen de beschrijvingen met rode nummers) selecteert u het gewenste archiefstuk door op de knop 'Reserveren' te klikken
In het volgende scherm geeft u aan op welke dag u het archiefstuk wilt inzien
Indien u zich bevindt in de studiezaal en een tafelnummer heeft ontvangen kunt u dit nummer vermelden. Als u geen tafelnummer heeft kunt u tafelnummer 777 laten staan
Vervolgens bevestigt u uw reservering door deze te versturen.
Verwant materiaal
Beschikbaarheid van kopieën
Verwante archieven
Gegevens over het Kabinet der Koning(in) zijn te vinden in de volgende toegangen:
2.02.04 - Kabinet des Konings, 1841-1897
2.02.14 - Inventaris van het archief van het Kabinet der Koningin, 1898-1945
2.02.18 - Dossierlijst van het Londens archief van het Kabinet der Koningin, 1940-1945
2.02.20 - Kabinet der Koningin, 1946-1975
2.02.20.02 - Inventaris van het Geheim Archief van het Kabinet der Koningin, (1868) 1946-1975 (1978)
2.02.20.03 - Nadere Toegang op de inventarisnummers 13687 t/m 13767 van het Geheim Archief van het Kabinet der Koningin, 1946-1975
2.02.30 - Kabinet der Koningin: Verbaalarchief, 1976-1988 (deze inventaris)
Beschrijving van de series en archiefbestanddelen
- Verbaal: wetten, kabinetsbrieven
  Het archief van het Kabinet der Koningin is chronologisch ingericht: de wetten, Koninklijke besluiten en brieven van de directeur van het Kabinet zijn op hun datum en nummer opgeborgen. Is dus van een Koninklijk besluit of uitgaande brief de datum en het nummer bekend, dan kan men dit stuk, nadat men heeft bepaald in welke inventarisnummer (nummers in de eerste kolom) het is opgeborgen, rechtstreeks opvragen. Bij die Koninklijke besluiten zijn vrijwel altijd de daaraan voorafgaande ministeriële voordrachten gevoegd.
  In dit archief treft men maar weinig rekesten of verzoekschriften aan die aan de Koningin gericht zijn. Deze zijn immers meestal ter afdoening doorgezonden aan de verantwoordelijke minister. In de verzoekschriftenadministratie met de klappers daarop (inv.nrs. 18853-18904) kan men vinden aan welke minister een verzoekschrift of rekest is toegezonden.
  Evenmin zal men brieven van de Koningin zelf aantreffen: de Koning en de Koningin schreven (en schrijven) geen officiële brieven. Officiële brieven worden door anderen geschreven: door ambtenaren van een der ministeries of door ambtenaren van het Kabinet. Brieven van de hand van de Koningin zouden zich slechts in het Koninklijk Huisarchief kunnen bevinden.
  Men zij erop bedacht dat slechts een klein gedeelte van de Koninklijke besluiten is gepubliceerd in het Staatsblad en in de Staatscourant. Bovendien wijkt de nummering van de wetten en Koninklijke besluiten in het Staatsblad (nummering per kalenderjaar) af van de nummering van de originele, ondertekende wetten en besluiten in dit archief (nummering per dag).
  - Verbaal: originele wetten en koninklijke besluiten., 1976-1988; 14000-16388; 2389 pakken
    - 1976 januari 2 - 5, 14000
      Openbaarheid beperkt tot 1 januari 2052
    - 1976 januari 6 - 7, 14001
    - 1976 januari 8 - 9, 14002
    - 1976 januari 12, 14003
    - 1976 januari 13 - 14, 14004
    - 1976 januari 15, 14005
    - 1976 januari 16 (1-83), 14006
    - 1976 januari 16 (84), 14007
    - 1976 januari 19 - 20, 14008
    - 1976 januari 21 - 22, 14009
    - 1976 januari 23, 14010
    - 1976 januari 26, 14011
    - 1976 januari 27, 14012
    - 1976 januari 28 - 29, 14013
    - 1976 januari 30, 14014
    - 1976 februari 2 - 4 (1-9), 14015
    - 1976 februari 4 (10-65) - 5, 14016
    - 1976 februari 6, 14017
    - 1976 februari 9 - 10, 14018
    - 1976 februari 11, 14019
    - 1976 februari 12, 14020
    - 1976 februari 13, 14021
    - 1976 februari 14 - 20, 14022
    - 1976 februari 21 - 24, 14023
    - 1976 februari 25 (1-35), 14024
    - 1976 februari 25 (36), 14025
    - 1976 februari 25 (37-173) - 27, 14026
    - 1976 februari 28, 14027
    - 1976 maart 1 - 3 (1-65), 14028
    - 1976 maart 3 (66-131) - 5, 14029
    - 1976 maart 6 - 8, 14030
    - 1976 maart 9 - 10, 14031
    - 1976 maart 11 - 15, 14032
    - 1976 maart 16, 14033
    - 1976 maart 17 - 19 (1-10), 14034
    - 1976 maart 19 (11-97) - 22, 14035
    - 1976 maart 23 - 24 (1(+bijl.)), 14036
    - 1976 maart 24 (1(bijl.)), 14037
    - 1976 maart 24 (1(bijl.)-69), 14038
    - 1976 maart 25 - 26, 14039
    - 1976 maart 29 - 30, 14040
    - 1976 maart 31, 14041
    - 1976 april 1, 14042
    - 1976 april 2, 14043
    - 1976 april 5 - 6, 14044
    - 1976 april 7, 14045
    - 1976 april 8 - 9 (1-19), 14046
    - 1976 april 9 (20-99), 14047
    - 1976 april 12, 14048
    - 1976 april 13 - 15, 14049
    - 1976 april 20 - 21, 14050
    - 1976 april 22, 14051
    - 1976 april 23, 14052
    - 1976 april 26 (1-38(+bijl.)), 14053
    - 1976 april 26 (38(bijl.)-39), 14054
    - 1976 april 26 (42-103) - 27, 14055
    - 1976 april 28 - 29, 14056
    - 1976 mei 3 - 4, 14057
    - 1976 mei 5 - 6, 14058
    - 1976 mei 7 - 10, 14059
    - 1976 mei 11 - 12, 14060
    - 1976 mei 13, 14061
    - 1976 mei 14 - 17, 14062
    - 1976 mei 18 - 19, 14063
    - 1976 mei 20, 14064
    - 1976 mei 21, 14065
    - 1976 mei 24, 14066
    - 1976 mei 25 - 26, 14067
    - 1976 mei 28 (1-8(+bijl.)), 14068
    - 1976 mei 28 (8(bijl.)-79), 14069
    - 1976 mei 31, 14070
    - 1976 juni 1 - 2, 14071
    - 1976 juni 3, 14072
    - 1976 juni 4 - 8, 14073
    - 1976 juni 9, 14074
    - 1976 juni 10 - 11, 14075
    - 1976 juni 14 - 15, 14076
    - 1976 juni 16 (1-25), 14077
    - 1976 juni 16 (26-86) - 17, 14078
    - 1976 juni 18 - 21, 14079
    - 1976 juni 22, 14080
    - 1976 juni 23, 14081
    - 1976 juni 24 - 25, 14082
    - 1976 juni 26 - 29, 14083
    - 1976 juni 30, 14084
    - 1976 juli 1 - 3, 14085
    - 1976 juli 5 - 6, 14086
    - 1976 juli 7, 14087
    - 1976 juli 8 - 9, 14088
    - 1976 juli 12 - 13, 14089
    - 1976 juli 14 - 15, 14090
    - 1976 juli 16 - 20, 14091
    - 1976 juli 21 - 24 (1-64), 14092
    - 1976 juli 24 (65-160) - 27, 14093
    - 1976 juli 28 - 31, 14094
    - 1976 augustus 2 - 5, 14095
    - 1976 augustus 6 - 10, 14096
    - 1976 augustus 11, 14097
    - 1976 augustus 12 - 14, 14098
    - 1976 augustus 16 - 17, 14099
    - 1976 augustus 18 - 20, 14100
    - 1976 augustus 19 (bijl. bij exh.nr. 12), 16385
    - 1976 augustus 23 (1-189), 14101
    - 1976 augustus 23 (190-403), 14102
    - 1976 augustus 24 - 26, 14103
    - 1976 augustus 27 (1), 14104
    - 1976 augustus 27 (2-52), 14105
    - 1976 augustus 30, 14106
    - 1976 augustus 31, 14107
    - 1976 september 1 - 3, 14108
    - 1976 september 6 - 8, 14109
    - 1976 september 9 - 13, 14110
    - 1976 september 14, 14111
    - 1976 september 15, 14112
    - 1976 september 16 - 17, 14113
    - 1976 september 20, 14114
    - 1976 september 21 - 22, 14115
    - 1976 september 23 - 24, 14116
    - 1976 september 25 - 27, 14117
    - 1976 september 28 (1-84), 14118
    - 1976 september 28 (85), 14119
    - 1976 september 29 - 30, 14120
    - 1976 oktober 1 - 5, 14121
    - 1976 oktober 6 - 7, 14122
    - 1976 oktober 8 - 11, 14123
    - 1976 oktober 12 - 13, 14124
    - 1976 oktober 14 - 15, 14125
    - 1976 oktober 18 - 19, 14126
    - 1976 oktober 20 - 22 (1-23), 14127
    - 1976 oktober 22 (24(+bijl.)), 14128
    - 1976 oktober 22 (24(bijl.)-113), 14129
    - 1976 oktober 23 - 27, 14130
    - 1976 oktober 28 - 30, 14131
    - 1976 november 1 - 3, 14132
    - 1976 november 4 - 5, 14133
    - 1976 november 8 - 9, 14134
    - 1976 november 10 - 11, 14135
    - 1976 november 12 - 15, 14136
    - 1976 november 16 - 17, 14137
    - 1976 november 18 - 22, 14138
    - 1976 november 23 (1-2(+bijl.)), 14139
    - 1976 november 23 (2(bijl.)) - 24, 14140
    - 1976 november 25, 14141
    - 1976 november 26 - 29, 14142
    - 1976 november 30, 14143
    - 1976 december 1 - 2, 14144
    - 1976 december 3 - 6, 14145
    - 1976 december 7 - 8, 14146
    - 1976 december 9 - 10 (1-22), 14147
    - 1976 december 10 (23-99), 14148
    - 1976 december 13 - 15, 14149
    - 1976 december 16 - 17, 14150
    - 1976 december 20 - 21, 14151
    - 1976 december 22 (1-48(+bijl.)), 14152
    - 1976 december 22 (48(bijl.)-159), 14153
    - 1976 december 23 - 27, 14154
    - 1976 december 28 (1-18(+bijl.)), 14155
    - 1976 december 28 (18(bijl.)-62), 14156
    - 1976 december 28 (63-64), 14157
    - 1976 december 29 - 30, 14158
    - 1976 december 31, 14159
    - 1977 januari 3 - 4, 14160
      Openbaarheid beperkt tot 1 januari 2053
    - 1977 januari 5 - 10, 14161
    - 1977 januari 11, 14162
    - 1977 januari 12 - 14, 14163
    - 1977 januari 15 (1-41), 14164
    - 1977 januari 15 (42-102) - 17, 14165
    - 1977 januari 18 (1-67), 14166
    - 1977 januari 18 (68-134) - 19, 14167
    - 1977 januari 20 - 21, 14168
    - 1977 januari 24, 14169
    - 1977 januari 25 (1-13(+bijl.)), 14170
    - 1977 januari 25 (13(bijl.)), 14171
    - 1977 januari 25 (13(bijl.)-67), 14172
    - 1977 januari 26 - 27, 14173
    - 1977 januari 28 - 31, 14174
    - 1977 februari 1 - 2, 14175
    - 1977 februari 3 - 4, 14176
    - 1977 februari 7, 14177
    - 1977 februari 8, 14178
    - 1977 februari 9 - 10, 14179
    - 1977 februari 11, 14180
    - 1977 februari 14 - 15, 14181
    - 1977 februari 16 (1-8(+bijl.)), 14182
    - 1977 februari 16 (8(bijl.)-105), 14183
    - 1977 februari 17 - 18, 14184
    - 1977 februari 21 - 22, 14185
    - 1977 februari 23 (1-35), 14186
    - 1977 februari 23 (36-94) - 24, 14187
    - 1977 februari 25 - 28, 14188
    - 1977 maart 1 - 4, 14189
    - 1977 maart 5 (1-140), 14190
    - 1977 maart 5 (141-255), 14191
    - 1977 maart 7 - 9 (1-109), 14192
    - 1977 maart 9 (110-147) - 11, 14193
    - 1977 maart 12, 14194
    - 1977 maart 14 - 16 (1-46(+bijl.)), 14195
    - 1977 maart 16 (46(bijl.)-80), 14196
    - 1977 maart 16 (81-117) - 19 (1-79), 14197
    - 1977 maart 19 (80-158), 14198
    - 1977 maart 21 - 23, 14199
    - 1977 maart 24, 14200
    - 1977 maart 25, 14201
    - 1977 maart 28, 14202
    - 1977 maart 29 - 30 (1-35(+bijl.)), 14203
    - 1977 maart 30 (35(bijl.)), 14204
    - 1977 maart 30 (35(bijl.)-87), 14205
    - 1977 maart 31, 14206
    - 1977 april 1 - 4 (1-7), 14207
    - 1977 april 4 (8-47) - 5, 14208
    - 1977 april 6, 14209
    - 1977 april 7, 14210
    - 1977 april 12, 14211
    - 1977 april 13, 14212
    - 1977 april 14 - 15, 14213
    - 1977 april 18, 14214
    - 1977 april 19 - 20, 14215
    - 1977 april 21 - 22, 14216
    - 1977 april 25 - 26, 14217
    - 1977 april 27 - 28 (1-86), 14218
    - 1977 april 28 (87(+bijl.)), 14219
    - 1977 april 28 (87(bijl.)-139), 14220
    - 1977 april 29, 14221
    - 1977 mei 2 - 3, 14222
    - 1977 mei 4 - 5, 14223
    - 1977 mei 6 - 9, 14224
    - 1977 mei 10 - 11, 14225
    - 1977 mei 12 - 13, 14226
    - 1977 mei 14 - 17, 14227
    - 1977 mei 18, 14228
    - 1977 mei 20 - 23, 14229
    - 1977 mei 24 - 25, 14230
    - 1977 mei 26 - 31 (1(+bijl.)), 14231
    - 1977 mei 31 (1(bijl.)-83), 14232
    - 1977 juni 1 - 2, 14233
    - 1977 juni 3 - 6, 14234
    - 1977 juni 7 (1-30), 14235
    - 1977 juni 7 (31-80) - 8, 14236
    - 1977 juni 9 - 10, 14237
    - 1977 juni 13 - 14, 14238
    - 1977 juni 15 - 16, 14239
    - 1977 juni 17 - 20, 14240
    - 1977 juni 21 - 22, 14241
    - 1977 juni 23, 14242
    - 1977 juni 24 - 27, 14243
    - 1977 juni 28 (1-4), 14244
    - 1977 juni 28 (5-59) - 29, 14245
    - 1977 juni 30, 14246
    - 1977 juli 1 (1-30), 14247
    - 1977 juli 1 (31-74) - 5, 14248
    - 1977 juli 6 - 7, 14249
    - 1977 juli 8, 14250
    - 1977 juli 11, 14251
    - 1977 juli 12, 14252
    - 1977 juli 13 - 14, 14253
    - 1977 juli 15 - 18, 14254
    - 1977 juli 19, 14255
    - 1977 juli 20, 14256
    - 1977 juli 21 - 26, 14257
    - 1977 juli 27 (1-37), 14258
    - 1977 juli 27 (38-84) - 28 (1-34), 14259
    - 1977 juli 28 (35-150) - 29, 14260
    - 1977 augustus 1 - 5 (1-110), 14261
    - 1977 augustus 5 (111-243) - 8, 14262
    - 1977 augustus 9 - 15, 14263
    - 1977 augustus 16, 14264
    - 1977 augustus 17, 14265
    - 1977 augustus 18 - 19, 14266
    - 1977 augustus 22 - 23 (1-18(+bijl.)), 14267
    - 1977 augustus 23 (18(bijl.)-137), 14268
    - 1977 augustus 24, 14269
    - 1977 augustus 25 - 31, 14270
    - 1977 september 1 - 2, 14271
    - 1977 september 5 - 7, 14272
    - 1977 september 8 - 9, 14273
    - 1977 september 12, 14274
    - 1977 september 13 - 15, 14275
    - 1977 september 16 - 17, 14276
    - 1977 september 19 - 20, 14277
    - 1977 september 21 - 22, 14278
    - 1977 september 23 - 26, 14279
    - 1977 september 27, 14280
    - 1977 september 28, 14281
    - 1977 september 29 - 30, 14282
    - 1977 oktober 3 - 4, 14283
    - 1977 oktober 4 - 6, 14284
    - 1977 oktober 7 - 10, 14285
    - 1977 oktober 11, 14286
    - 1977 oktober 12 - 13, 14287
    - 1977 oktober 14 - 17, 14288
    - 1977 oktober 18, 14289
    - 1977 oktober 19 - 20, 14290
    - 1977 oktober 21 - 24, 14291
    - 1977 oktober 25 - 26, 14292
    - 1977 oktober 27, 14293
    - 1977 oktober 28 - 31, 14294
    - 1977 november 1 - 4, 14295
    - 1977 november 7 - 8, 14296
    - 1977 november 9 - 10, 14297
    - 1977 november 11 - 14, 14298
    - 1977 november 15 - 17, 14299
    - 1977 november 18 - 21, 14300
    - 1977 november 22, 14301
    - 1977 november 23 (1-22), 14302
    - 1977 november 23 (23-95)-24 (1(+bijl.), 14303
    - 1977 november 24 (1(bijl.)-121), 14304
    - 1977 november 25, 14305
    - 1977 november 26 - 30, 14306
    - 1977 december 1 - 2, 14307
    - 1977 december 3 - 5, 14308
    - 1977 december 6 - 7, 14309
    - 1977 december 8 - 9, 14310
    - 1977 december 12 (23(+bijl.)), 14311
    - 1977 december 12 (23(bijl.)-80), 14312
    - 1977 december 13, 14313
    - 1977 december 14, 14314
    - 1977 december 15, 14315
    - 1977 december 16 - 19 (1-38), 14316
    - 1977 december 19 (39-88), 14317
    - 1977 december 20 - 22, 14318
    - 1977 december 23 - 27, 14319
    - 1977 december 28, 14320
    - 1977 december 29 (1-2(+bijl.)), 14321
    - 1977 december 29 (2(bijl.)-14) - 30, 14322
    - 1978 januari 2 - 3, 14323
      Openbaarheid beperkt tot 1 januari 2054
    - 1978 januari 4 - 5, 14324
    - 1978 januari 6 - 10, 14325
    - 1978 januari 11, 14326
    - 1978 januari 12, 14327
    - 1978 januari 13, 14328
    - 1978 januari 16 - 17, 14329
    - 1978 januari 18, 14330
    - 1978 januari 19, 14331
    - 1978 januari 20 (1-2(+bijl.)), 14332
    - 1978 januari 20 (2(bijl.)-117), 14333
    - 1978 januari 21 - 23, 14334
    - 1978 januari 24, 14335
    - 1978 januari 25, 14336
    - 1978 januari 26, 14337
    - 1978 januari 27, 14338
    - 1978 januari 28 - 31, 14339
    - 1978 februari 1 - 3, 14340
    - 1978 februari 4, 14341
    - 1978 februari 6 - 14, 14342
    - 1978 februari 15, 14343
    - 1978 februari 16 - 17, 14344
    - 1978 februari 18 (1-58(+bijl.)), 14345
    - 1978 februari 18 (58(bijl.)-95), 14346
    - 1978 februari 20, 14347
    - 1978 februari 21 (1-102(+bijl.)), 14348
    - 1978 februari 21 (102(bijl.)-113), 14349
    - 1978 februari 22 - 23, 14350
    - 1978 februari 24 (1-97), 14351
    - 1978 februari 24 (98-119) - 25, 14352
    - 1978 februari 27 (1-101), 14353
    - 1978 februari 27 (102-212) - 28, 14354
    - 1978 maart 1 - 8 (1-125), 14355
    - 1978 maart 8 (126-280) - 10, 14356
    - 1978 maart 11 (1-5(+bijl.)), 14357
    - 1978 maart 11 (5(bijl.)), 14358
    - 1978 maart 11 (5(bijl.)), 14359
    - 1978 maart 11 (6-132), 14360
    - 1978 maart 11 (133-192) - 15, 14361
    - 1978 maart 16 (1-35(+bijl.)), 14362
    - 1978 maart 16 (35(bijl.)-189) - 17, 14363
    - 1978 maart 18 - 20, 14364
    - 1978 maart 21 - 28, 14365
    - 1978 maart 29, 14366
    - 1978 maart 30 (1-6(+bijl.)), 14367
    - 1978 maart 30 (6(bijl.)), 14368
    - 1978 maart 30 (7-91), 14369
    - 1978 maart 31, 14370
    - 1978 april 3 - 4, 14371
    - 1978 april 5 - 6, 14372
    - 1978 april 7, 14373
    - 1978 april 10, 14374
    - 1978 april 11 - 12, 14375
    - 1978 april 13, 14376
    - 1978 april 14 - 17 (1), 14377
    - 1978 april 17 (2-53) - 18, 14378
    - 1978 april 19 - 21, 14379
    - 1978 april 24 - 26, 14380
    - 1978 april 27 (1-18(+bijl.)), 14381
    - 1978 april 27 (18(bijl.)-85) - 29, 14382
    - 1978 mei 2 - 3 (1-119), 14383
    - 1978 mei 3 (120-174) - 8, 14384
    - 1978 mei 9, 14385
    - 1978 mei 10, 14386
    - 1978 mei 11 - 12, 14387
    - 1978 mei 16 - 17, 14388
    - 1978 mei 18 - 19, 14389
    - 1978 mei 22 - 23 (1-32), 14390
    - 1978 mei 23 (33-109) - 24, 14391
    - 1978 mei 25 - 26 (1-11(+bijl.)), 14392
    - 1978 mei 26 (11(bijl.)), 14393
    - 1978 mei 26 (12-79) - 29, 14394
    - 1978 mei 30, 14395
    - 1978 mei 31, 14396
    - 1978 juni 1 - 2, 14397
    - 1978 juni 5 - 6, 14398
    - 1978 juni 7, 14399
    - 1978 juni 8, 14400
    - 1978 juni 9 - 10, 14401
    - 1978 juni 12 - 13, 14402
    - 1978 juni 14 - 15, 14403
    - 1978 juni 16 - 19, 14404
    - 1978 juni 20 - 21, 14405
    - 1978 juni 22 - 23, 14406
    - 1978 juni 24 - 27, 14407
    - 1978 juni 28, 14408
    - 1978 juni 29, 14409
    - 1978 juni 30, 14410
    - 1978 juli 3, 14411
    - 1978 juli 4, 14412
    - 1978 juli 5, 14413
    - 1978 juli 6, 14414
    - 1978 juli 7, 14415
    - 1978 juli 8, 14416
    - 1978 juli 10 - 18, 14417
    - 1978 juli 19 (1-170), 14418
    - 1978 juli 19 (171-172), 14419
    - 1978 juli 20 (1-100), 14420
    - 1978 juli 20 (101-205) - 25, 14421
    - 1978 juli 26, 14422
    - 1978 juli 27 - 29, 14423
    - 1978 juli 31 (1-24), 14424
    - 1978 juli 31 (25-118), 14425
    - 1978 augustus 1 - 8, 14426
    - 1978 augustus 9 - 12 (1-100), 14427
    - 1978 augustus 12 (101-186) - 17(1-76), 14428
    - 1978 augustus 17 (77-248), 14429
    - 1978 augustus 18 - 24, 14430
    - 1978 augustus 25, 14431
    - 1978 augustus 26, 14432
    - 1978 augustus 28 - 29, 14433
    - 1978 augustus 30 - 31, 14434
    - 1978 september 1 - 2, 14435
    - 1978 september 4 - 5, 14436
    - 1978 september 6 - 7, 14437
    - 1978 september 8 - 11, 14438
    - 1978 september 12 - 14, 14439
    - 1978 september 15 - 18, 14440
    - 1978 september 19 - 20 (1-9), 14441
    - 1978 september 20 (10-81) - 21, 14442
    - 1978 september 22 - 25, 14443
    - 1978 september 26 - 27, 14444
    - 1978 september 28, 14445
    - 1978 september 29, 14446
    - 1978 oktober 2 - 3, 14447
    - 1978 oktober 4 - 5, 14448
    - 1978 oktober 6 - 9, 14449
    - 1978 oktober 10 - 11, 14450
    - 1978 oktober 12 - 13, 14451
    - 1978 oktober 16 - 18, 14452
    - 1978 oktober 19 - 20, 14453
    - 1978 oktober 21 - 23, 14454
    - 1978 oktober 24 - 25, 14455
    - 1978 oktober 26, 14456
    - 1978 oktober 27 - 31 (1-2(+bijl.)), 14457
    - 1978 oktober 31 (2(bijl.)-102), 14458
    - 1978 november 1 - 2, 14459
    - 1978 november 3 - 6, 14460
    - 1978 november 7 - 8, 14461
    - 1978 november 9, 14462
    - 1978 november 10 - 13, 14463
    - 1978 november 14 - 15, 14464
    - 1978 november 16 - 17 (1-74), 14465
    - 1978 november 17 (75-88) - 20, 14466
    - 1978 november 21 - 22, 14467
    - 1978 november 23 - 24, 14468
    - 1978 november 25 (1-4(+bijl.)), 14469
    - 1978 november 25 (4(bijl.)), 14470
    - 1978 november 25 (4(bijl.)-49), 14471
    - 1978 november 27, 14472
    - 1978 november 28 - 30, 14473
    - 1978 december 1 - 2, 14474
    - 1978 december 4 - 5, 14475
    - 1978 december 6 - 8, 14476
    - 1978 december 9, 14477
    - 1978 december 11, 14478
    - 1978 december 12 - 13, 14479
    - 1978 december 14, 14480
    - 1978 december 15 - 18, 14481
    - 1978 december 19 (1-10(+bijl.)), 14482
    - 1978 december 19 (10(bijl.)), 14483
    - 1978 december 19 (10(bijl.)-78), 14484
    - 1978 december 20, 14485
    - 1978 december 21 - 22, 14486
    - 1978 december 27 - 29, 14487
    - 1978 december 30 (1), 14488
    - 1978 december 30 (2-82), 14489
    - 1979 januari 2 - 3, 14490
      Openbaarheid beperkt tot 1 januari 2055
    - 1979 januari 4 - 5, 14491
    - 1979 januari 6 - 11, 14492
    - 1979 januari 12, 14493
    - 1979 januari 15 - 18, 14494
    - 1979 januari 19 (1(+bijl.)), 14495
    - 1979 januari 19 (1(bijl.)-63) - 22, 14496
    - 1979 januari 23 - 25, 14497
    - 1979 januari 26 - 30, 14498
    - 1979 januari 31 (1-16(+bijl.)), 14499
    - 1979 januari 31 (16(bijl.)-49), 14500
    - 1979 februari 1 - 2, 14501
    - 1979 februari 5 - 7, 14502
    - 1979 februari 8 - 12, 14503
    - 1979 februari 13, 14504
    - 1979 februari 14 (1-12(+bijl.)), 14505
    - 1979 februari 14 (12(bijl.)-69) - 15, 14506
    - 1979 februari 16, 14507
    - 1979 februari 19 - 20, 14508
    - 1979 februari 21 - 22, 14509
    - 1979 februari 23 - 28, 14510
    - 1979 maart 1 - 3 (1-119), 14511
    - 1979 maart 3 (120-192) - 7 (1-80), 14512
    - 1979 maart 7 (81-143) - 9, 14513
    - 1979 maart 10 - 12, 14514
    - 1979 maart 13 - 14, 14515
    - 1979 maart 15 - 17, 14516
    - 1979 maart 19 (1-3(+bijl.)), 14517
    - 1979 maart 19 (3(bijl.)), 14518
    - 1979 maart 19 (3(bijl.)), 14519
    - 1979 maart 19 (3(bijl.)-31), 14520
    - 1979 maart 20 (62-65), 14521
    - 1979 maart 21 - 22, 14522
    - 1979 maart 23, 14523
    - 1979 maart 26 - 27, 14524
    - 1979 maart 28, 14525
    - 1979 maart 29, 14526
    - 1979 maart 30, 14527
    - 1979 april 2 - 3 (1-15(+bijl.)), 14528
    - 1979 april 3 (15(bijl.)), 14529
    - 1979 april 3 (15(bijl.)-90), 14530
    - 1979 april 4 - 5, 14531
    - 1979 april 6 - 9 (1-83), 14532
    - 1979 april 9 (84-178) - 11 (1-5), 14533
    - 1979 april 11 (6-50), 14534
    - 1979 april 12, 14535
    - 1979 april 17, 14536
    - 1979 april 18, 14537
    - 1979 april 19 - 20 (1-15), 14538
    - 1979 april 20 (16 - 102), 14539
    - 1979 april 21 - 24, 14540
    - 1979 april 25 (1-3(+bijl.)), 14541
    - 1979 april 25 (3(bijl.)), 14542
    - 1979 april 25 (3(bijl.)), 14543
    - 1979 april 25 (3(bijl.)), 14544
    - 1979 april 25 (3(bijl.)), 14545
    - 1979 april 25 (4-153), 14546
    - 1979 april 25 (154-159) - 27, 14547
    - 1979 mei 1 - 2, 14548
    - 1979 mei 3, 14549
    - 1979 mei 4 - 7, 14550
    - 1979 mei 8 - 9, 14551
    - 1979 mei 10 - 12, 14552
    - 1979 mei 14 - 15, 14553
    - 1979 mei 16 - 17, 14554
    - 1979 mei 18 (1-43(+bijl.)), 14555
    - 1979 mei 18 (43(bijl.)), 14556
    - 1979 mei 18 (43(bijl.)-126), 14557